臺灣彰化地方法院刑事判決　　　　　　　　　　　　　九十四年度訴字第七八一號
　　公　訴　人　臺灣彰化地方法院檢察署檢察官
　　被　　　告　甲○○ 女 三.
右列被告因違反毒品危害防制條例案件，經檢察官提起公訴（九十四年度毒偵字第一
三二四號），本院依刑事訴訟法第二百七十三條之一第一項之規定，裁定改依簡式審
判程序判決如左：
    主  文
甲○○連續施用第壹級毒品，累犯，處有期徒刑壹年，扣案之注射針筒支沒收銷燬
之；又連續施用第貳級毒品，累犯，處有期徒刑陸月，扣案之安非他命吸食器壹組沒
收銷燬之；主刑部分，應執行有期徒刑壹年肆月。
    事  實
一、甲○○前因違反肅清煙毒條例案件，經本院判處應執行有期徒刑三年三月，經上
    訴臺灣高等法院臺中分院後，因上訴遭駁回而確定，嗣於民國八十七年六月五日
    入監執行，至八十八年十一月十九日即因縮短刑期假釋而出監，惟其於上開假釋
    期間，復因施用毒品案件，除經本院裁定送觀察、勒戒外，並依法撤銷其上開假
    釋，而其於執行觀察、勒戒後，認為有繼續施用毒品之傾向，另由本院依聲請將
    之裁定送強制戒治，嗣於九十一年五月三十一日其強制戒治執行完畢出所後（後
    經臺灣彰化地方法院檢察署檢察官以九十一年戒毒偵字第七三八號為不起訴處分
    確定），旋即於同日入監執行上開有期徒刑之殘刑一年八月二十二日，至九十三
    年一月二十三始因縮短刑期執行完畢而出監。惟其仍不知悔改，復基於施用第一
    級毒品海洛因之概括犯意，自九十三年十二月中旬某日起，至九十四年五月七日
    上午七時許為警查獲之時止（起訴書載為自前開強制戒治執行完畢後之不詳時間
    起，至九十四年三月九日回溯前九十六小時內之不詳時間止），在其位於彰化縣
    芬園鄉○○村○○路一四九巷十五弄二十八號之住所處等地，以將海洛因置於扣
    案之注射針筒內並加水混合後，再持以注射血管之方式，連續施用第一級毒品海
    洛因多次，平均一天施用一次；其另基於施用第二級毒品安非他命之概括犯意，
    自九十三年十二月中旬某日起，至九十四年五月六日凌晨零時許止（起訴書載為
    自前開強制戒治執行完畢後之不詳時間起，至九十四年三月九日回溯前九十六小
    時內之不詳時間止），亦在其上開住所處等地，以將安非他命置於扣案之自製吸
    食器內燒烤加熱之方式，連續施用第二級毒品安非他命多次，平均每二、三天施
    用一次，嗣先於九十四年三月九日上午十一時許，為警持搜索票在其上開住所內
    將之查獲，並當場扣得使用過之注射針筒三支及自製之安非他命吸食器一組；後
    於九十四年五月七日上午七時許再次為警查獲，始知上情。
二、案經彰化縣警察局彰化分局報告臺灣彰化地方法院檢察署檢察官偵查起訴。
    理  由
一、訊據被告甲○○對其前揭連續施用第一級、第二級毒品之犯罪事實均坦白承認，
    且其先後二次為警查獲時，分別經警採集其尿液送驗，檢驗結果分呈嗎啡及甲基
    安非他命陽性反應、鴉片類藥物及安非他命類藥物陽性反應，此分別有彰化縣衛
    生局煙毒尿液檢驗成績書及中山醫學大學附設醫院藥物濫用檢測中心所出具之檢
    驗報告各一紙附卷可稽，並有使用過之注射針筒三支及安非他命吸食器一組扣案
    可相佐證；此外，復有刑案資料查註紀錄表及全國施用毒品案件紀錄表各一份在
    卷可考，足認其自白與事實相符而得採信，是被告犯行堪予認定，應依法予以論
    科。
二、核被告甲○○所為，係犯毒品危害防制條例第十條第一項、第二項之施用第一級
    、第二級毒品罪。其施用毒品前、後持有毒品及專供施用毒品器具之行為，已為
    其施用毒品犯行所吸收，不另論處。又其先後多次施用第一級毒品海洛因及第二
    級毒品安非他命之行為，均時間緊接、所犯構成要件相同，顯皆係基於概括犯意
    而為之，均應依連續犯之規定論以一罪，並各依法加重其刑。公訴人雖就被告自
    九十一年五月三十一日其強制戒治執行完畢出所後某日起，至九十四年三月九日
    回溯前九十六小時內之不詳時間止之施用第一級、第二級毒品犯行予以起訴，惟
    被告於九十一年五月三十一日出所後，旋即於同日入監執行，至九十三年一月二
    十三始因縮短刑期執行完畢而出監，此段時間自無施用毒品之可能；至於被告自
    九十三年一月二十三日起，至自九十三年十二月中旬間之施用毒品犯行，並無其
    他佐證，且被告於本院審理時，已明確供承其係自九十三年十二月中旬起，始又
    施用毒品，是所起訴九十一年五月三十一日起至九十三年十二月中旬間之施用毒
    品犯行，顯然無法證明，因此部分與起訴有罪部分有連續犯之裁判上一罪關係，
    且公訴人就此業已當庭請求減縮，本院自不另為無罪之諭知；另其後未據起訴之
    施用第一級、第二級毒品犯行，除已據公訴人請求併案審理外，因此未據起訴之
    施用毒品犯行本與起訴有罪部分均具有連續犯之裁判上一罪之關係，本院自均得
    併予審理。再被告前因違反肅清煙毒條例案件，經本院判處應執行有期徒刑三年
    三月，甫於九十三年一月二十三始因縮短刑期執行完畢而出監，此有臺灣彰化地
    方法院檢察署被告之刑案資料查註紀錄表在卷可參，其於受有期徒刑之執行完畢
    後，五年以內再犯本件有期徒刑以上之罪，為累犯，二罪均應依法遞加重其刑。
    其所犯二罪間，犯意各別、行為互殊，應分別論罰。爰審酌被告犯罪之動機、目
    的、方法、手段、所生危害，其前因施用毒品，經送戒毒處分執行完畢後，卻仍
    未能改其施用毒品之惡習，顯係欠缺戒除毒癮之決心，及其犯後對其犯行坦白承
    認，態度尚稱良好等一切情狀，分別量處如主文所示之刑，並定其應執行之刑，
    以示懲儆。至扣案之注射針筒三支及安非他命吸食器一組，均係被告所有，且專
    供其施用第一級毒品海洛因或第二級毒品安非他命所用之器具，業據被告供明在
    卷，均應依同條例第十八條第一項前段之規定宣告沒收並諭知銷燬。
三、據上論斷，應依刑事訴訟法第二百七十三條之一第一項、第二百九十九條第一項
    前段，毒品危害防制條例第十條第一項、第二項、第十八條第一項前段，刑法第
    十一條前段、第五十六條、第四十七條、第五十一條第五款，判決如主文。
本案經檢察官林裕斌到庭執行職務。
中      華      民      國    九十四    年      五      月    二十      日
                                  臺灣彰化地方法院刑事第一庭
                                      法      官  葛  永  輝
右正本證明與原本無異。
如不服本判決，應於判決送達後十日內向本院提出上訴狀( 須附繕本 )。
                                      法院書記官  施  惠  卿
中      華      民      國    九十四    年      五      月    二十      日
毒品危害防制條例第十條
施用第一級毒品者，處六月以上五年以下有期徒刑。
施用第二級毒品者，處三年以下有期徒刑。
